【裁判字號】    89,交聲,357
【裁判日期】    891230
【裁判案由】    違反道路交通管理處罰條例聲明異議
【裁判全文】
臺灣臺北地方法院交通事件裁定                  八十九年度交聲字第三五七號
    異議人即
    受處分人  甲○○
右列受處分人因違反道路交通管理處罰條例案件，對於台北市交通事件裁決所中華民
國八十九年七月一日所為之處分( 原處分案號：北市交裁車字第22-A00000000號 )聲
明異議，本院裁定如左：
        主      文
異議駁回。
        理      由
一、按「道路交通管理處罰條例」第三條第八款及「道路交通安全規則」第二條第一
    項第一款，均明文規定該等有關道路交通管理法規所稱之「汽車」均包括「機器
    腳踏車」。汽( 機 )車駕駛人駕駛汽( 機 )車，應遵守道路交通標誌、標線、號
    誌之指示，「道路交通安全規則」第九十條前段定有明文。機器腳踏車駕駛人，
    爭道行駛，不在規定車道行駛者，處二百元以上六百元以下( 即新臺幣六百元以
    上一千八百元以下 )罰鍰，並記違規點數一點，「道路交通管理處罰條例」第四
    十五條第十三款及第六十三條第一項第一款亦有處罰規定。
二、本件受處分人即異議人甲○○於八十九年三月廿一日下午一時八分許，駕駛一輛
    車牌ATK-081 號重型機器腳踏車，沿臺北市○○○路西側由北往南方向行駛，途
    經復興北路、南京東路交岔路口，明知復興北路西側第一線及第二線快車道均係
    「禁行機車」快車道( 路面標繪有「禁行機車」標字 )，猶貿然駕駛該輛重型機
    器腳踏車駛入復興北路西側「禁行機車」之第二線快車道，為臺北市政府警察局
    交通警察大隊直屬第三分隊執勤員警楊勝智以拍照方式採證後，以其有違反「道
    路交通管理處罰條例」第四十五條第十三款規定之行為而逕行掣單( 北市警交大
    字第A00000000 號 )舉發並指定應到案日期( 八十九年五月廿日 )。嗣受處分人
    收受該紙舉發違規通知單後，於指定應到案日期前向原處分機關提出申訴，原處
    分機關請舉發單位調查結果，仍認受處分人確有前揭違規行為，原處分機關乃依
    「道路交通管理處罰條例」第四十五條第十三款及第六十三條第一項第一款規定
    ，於八十九年七月一日從輕裁處新臺幣六百元罰鍰並記違規點數一點之處分。
三、訊據受處分人固不否認其駕駛該輛車牌ATK-081 號重型機器腳踏車於前揭時地行
    駛標繪有「禁行機車」標字之快車道為警拍照之事實，惟辯稱略以「本人係因復
    興北路外側車道違規停車嚴重，不得已才行駛內側車道」云云。經查：右揭違規
    事實，有採證相片一張在卷可稽。臺北市○○○路係雙向八車道，北往南( 復興
    北路西側 )僅內側二線快車道係「禁行機車」車道，另有外側二線快車道可供機
    車行駛，有臺北市政府警察局松山分局八十九年六月十五日北市警松分交字第八
    九六一七五四八○○號函一件在卷可稽。本件受處分人違規事證明確，所辯無非
    係卸責之詞，不足採信。原處分機關依「道路交通管理處罰條例」第四十五條第
    十三款及第六十三條第一項第一款規定，從輕裁處受處分人新臺幣六百元罰鍰，
    並記違規點數一點，核無不當。本件異議為無理由，應予駁回。
據上論斷，應依道路交通案件處理辦法第十九條，裁定如主文。
中      華      民      國    八  十  九    年    十二    月    三十    日
                          臺灣臺北地方法院交通法庭
                                  法  官  鍾      華
右正本證明與原本無異。
如不服本裁定，應於裁定送達後五日內向本院提出抗告狀。
                                  書記官  黃  繡  琴
中      華      民      國    八  十  九    年    十二    月    三十    日


司法院資訊處製作；財團法人民間司法改革基金會備份。
